【裁判字號】    95,上訴,764
【裁判日期】    950718
【裁判案由】    違反毒品危害防制條例
【裁判全文】
臺灣高等法院高雄分院刑事判決         95年度上訴字第764號
上  訴  人  甲○○
即  被  告
選任辯護人  郭季榮  律師
上列上訴人因違反毒品危害防制條例案件，不服臺灣高雄地方法
院94年度重訴字第131 號中華民國95年3月16日第一審判決（起
訴案號：臺灣高雄地方法院檢察署94年度偵字第18107 號、笫20
109 號、笫23525 號），提起上訴，本院判決如下：
    主  文
上訴駁回。
    事  實
一、甲○○前曾因竊盜、違反毒品危害防制條例罪，經台灣屏東
    地方法院分別以89年度易字笫1284號、89年度易字笫1532號
    判處有期徒刑1 年4 月、6 月確定，經入監執行，於民國91
    年9 月30日縮短刑期假釋出監，於92年2 月6 日保護管束期
    滿未經撤銷視為執行完畢；緣已判決確定之顏融因積欠他
    人債務新台幣（下同）5 、600 萬元，且前於94年5 、6 月
    間其友人綽號「阿嘉」（真實姓名不詳）之成年男子因積欠
    其30萬元債務無法清還，而以製造甲基安非他命所需之鹽酸
    麻黃素原料、器具乙批做為抵債，並聽說製造甲基安非他命
    可快速牟利，乃起意製造第二級毒品甲基安非他命，遂於94
    年7 月間邀其友人甲○○加入共同從事製造甲基安非他命，
    並於94年7 月底某日再經新園鄉民綽號「吉仔」之不詳姓名
    成年男子介紹，認識具製造甲基安非他命技術之林秋在（綽
    號阿財，已判決確定），渠等3 人即共同謀議合作製造甲基
    安非他命事宜。渠等均明知甲基安非他命係毒品危害防制條
    例第2 條第2 項第2 款所規定之第二級毒品，不得非法製造
    及持有，竟共同基於製造甲基安非他命牟取不法利益之犯意
    聯絡，由顏融提供製造甲基安非他命所需之原料、化學藥
    品、相關製造器具、場地及資金，林秋在提供製造甲基安非
    他命技術及負責製造工作，甲○○則負責協助林秋在製造甲
    基安非他命及把風等工作。顏融並於94年7 月中旬某日先
    向高雄市「萬泰化工行」購置漏斗、壓力表等相關之製造甲
    基安非他命器具及附屬化學原料裝於2 紙箱內，再駕車邀不
    知情之徐湘涵共同前往「萬泰化工行」，委由徐湘涵下車搬
    取上開紙箱（內有製造甲基安非他命之部分相關器具與原料
    ）上車，並將上開紙箱載往顏融及徐湘涵位於屏東縣恒春
    鎮○○路21-1號租屋處存放。顏融另命不知情之徐湘涵向
    他人承租位於恒春鎮○○路與東門路口之「宜圓歡唱KTV 」
    ，以之作為製造甲基安非他命處所。後顏融與林秋在即一
    同南下屏東縣恒春鎮○○路21-1號租屋處居住，於同年8 月
    初，顏融偕林秋在攜5 公斤鹽酸麻黃素等原料及器材前往
    屏東縣恒春鎮五里亭軍營旁山溝進行第一階段鹵化（或稱氯
    化）反應後，將反應所得之氯假麻黃素液體帶回租屋處，顏
    融、林秋在二人負責以丙酮等化學藥品清洗，甲○○則負
    責在屋外把風工作；因丙酮清洗過程產生大量濃煙，怕被人
    發現，顏融再將完成之氯假麻黃素及相關製造器材移往「
    宜圓歡唱KTV 」店內；同月11日顏融再與林秋在兩人前往
    「宜圓歡唱KTV 」店內完成第二階段氫化反應，並製得含有
    甲基安非他命及其他未反應原料等物質之滷水（俗稱黑水）
    。嗣於同月12日晚上8 時許，顏融再偕林秋在、甲○○一
    同前往「宜圓歡唱KTV 」店內進行第三階段純化結晶反應，
    並於同日晚上11時20分，顏融等3 人完成鹽析及放入冷凍
    櫃後欲行離去，企圖待甲基安非他命於低溫中漸漸生成後，
    再將生成之結晶物予以脫水風乾而得可供施用之甲基安非他
    命，然尚未及完成上開製造程序，即於離開之際為調查局專
    案小組人員以現行犯逮捕，並對上開「宜圓歡唱KTV 」、屏
    東縣恆春鎮○○路21-1號處所實施搜索，而起出尚不得供人
    體直接吸食、施用之液態安非他命2 桶（尚未結晶，含甲基
    安非他命、鹽酸麻黃素及氯假麻黃素等成分，合計淨重17.6
    公斤，空桶合計重1.7 公斤）、液態安非他命渣及顏融所
    有供製造甲基安非他命所用之活性碳、燒杯、酒精燈組、丙
    酮、真空馬達、瓦斯器具（含爐架）、排氣風扇、塑膠器皿
    、壓力計、塑膠量杯、塑膠漏斗、塑膠水勺、塑膠水桶、化
    學用護目鏡、厚紙板、溫度計、高級晶鹽、硫酸鋇、防毒口
    罩、一般口罩、鐵鍋（含鍋蓋）、塑膠桶、醋酸鈉、硫酸鋇
    、氫氧化鈉、鈀金、電子計時器、瓷漏斗、大燒瓶、帆布、
    氫化反應桶（含台車）、圓形瀘紙、頭罩、手套、酸鹼試紙
    、壓力表、攪拌杓、氫氣桶、真空泵浦油、200 克小磅秤、
    鹽酸、量杯、冷凍冰箱、工作用防塵濾菌頭罩、製造安非他
    命配方雜記、真空馬達、指針式磅秤等原料及器具（品名、
    數量等詳如附表一、二所示）。
二、案經法務部調查局高雄縣調查站、高雄縣政府警察局移送臺
    灣高雄地方法院檢察署檢察官偵查起訴。
    理  由
壹、程序部分
    按刑事訴訟法第159 條之4 規定：「除前三條（即刑事訴訟
    法第159 條之1 至159 條之3） 之情形外，下列文書亦得為
    證據：１、除顯有不可信之情況外，公務員職務上製作之紀
    錄文書、證明文書；２、除顯有不可信之情況外，從事業務
    之人於業務上或通常業務過程所須製作之紀錄文書、證明文
    書；３、除前二款之情形外，其他於可信之特別情況下所製
    作之文書。」，卷附扣押筆錄、扣押物品目錄表，雖屬被告
    以外之人於審判外之書面陳述，惟均係具公務員身分之人本
    於法定職務所製作，具例行性，且無顯不可信之情形，衡諸
    上開規定，上開文書自得為證據，而具有證據能力。
貳、實體部分
一、訊據上訴人即被告甲○○對上開事實供認不諱，核與證人即
    共犯顏融、林秋在於原審所證述情節相符，並有液態安非
    他命2 桶、液態安非他命渣1 包及被告顏融所有供製造甲
    基安非他命所用之活性碳3 包、燒杯3 個、酒精燈組1 組（
    酒精燈1 個、石綿蕊瓦2 個、腳架1 個）、丙酮2 桶、真空
    馬達1 具、瓦斯器具（含爐架）2 組、排氣風扇1 組、塑膠
    器皿15個、壓力計1 組、塑膠量杯2 個、塑膠漏斗1 個、塑
    膠水勺3 個、塑膠水桶5 個、化學用護目鏡2 個、厚紙板2
    張、溫度計2 個高級晶鹽（1 公斤裝）8.5 包、硫酸鋇14包
    、防毒口罩（含瀘片）1 組、一般口罩1 個、鐵鍋（含鍋蓋
    ）1 個、塑膠桶（白色、橘色各1 個）共2 個、醋酸鈉20瓶
    、硫酸鋇4 瓶（其中1 瓶已拆）、氫氧化鈉19瓶（其中1 瓶
    已拆）、鈀金3 瓶（其中1 瓶已拆）、電子計時器1 個、瓷
    漏斗1 個、大燒瓶（玻璃）1 個、帆布1 個、氫化反應桶（
    含台車）1 個、圓形瀘紙1 盒、頭罩2 個、手套12個、酸鹼
    試紙2 盒、壓力表1 個、攪拌杓5 支（木質3 支、塑膠質2
    支）、氫氣桶大、小各1 桶、真空泵浦油1 瓶、200 克小磅
    秤1 個、鹽酸1 瓶、量杯（200 ml）1 個、冷凍冰箱1 台、
    工作用防塵濾菌頭罩1 包、製造安非他命配方雜記1 紙、真
    空馬達1 具、指針式磅秤1 台等製造甲基安非他命之化學原
    料、器具1 批扣案可證（詳如附表一、二所示），復有搜索
    扣押筆錄、扣押物品目錄表各2 份及照片46幀附卷可佐（見
    警一卷第6 至9 頁、第15至20頁、偵一卷第16至38頁），上
    開扣案如附表一編號1 、2 所示之液體2 桶，經送鑑定結果
    ，確含有第二級毒品甲基安非他命成分無訛（編號1 含甲基
    安非他命、鹽酸合麻黃素及氯假麻黃素等成分，淨重15.95
    公斤，空桶重0.85公斤，甲基安非他命純度4.67% ，純質淨
    重0.74公斤；編號2 含甲基安非他命、鹽酸麻黃素及氯假麻
    黃素等成分，淨重1.65公斤，空桶重0.85公斤，甲基安非他
    命純度4.98% ，純質淨重0.08公斤），有法務部調查局94年
    9 月20日調科壹字第09462103710 號鑑定通知書（含檢驗成
    果表）1 紙在卷可稽（見偵一卷第14、15頁）。另上開扣案
    之排氣風扇、塑膠器皿、塑膠量杯、塑膠漏斗、塑膠水桶、
    溫度計、塑膠桶、瓷漏斗、大燒瓶、氫化反應桶、液態安非
    他命渣、攪拌杓、200 克小磅秤上各含第二級毒品甲基安非
    他命或氯假麻黃素（甲基安非他命製程之中間體）、鹽酸麻
    黃素（製程中之重要起始原料）等成分，且本案依檢驗結果
    及扣案證物綜合研判，相關器具及原料符合一般製造甲基安
    非他命氫化反應階段（如氫氣桶、氫化反應壓力桶、鈀金、
    硫酸鋇、醋酸鈉、活性碳、鹽酸、氫氧化鈉、酸鹼試紙、真
    空過濾裝置等）及純化階段（如瓦斯爐具、鐵鍋、食鹽、塑
    膠盤組、冷凍冰箱等）地下工廠所需等情，亦有上開法務部
    調查局檢驗通知書（含檢驗結果表）1 份在卷可憑，是被告
    甲○○上開自白核與事實相符，本案事證明確，其犯行應堪
    認定。
二、查關於甲基安非他命製造過程大致可分為前段（鹵化或氯化
    反應步驟）、中段（氫化反應步驟）、後段（純化結晶步驟
    ）等三個階段，其中所使用之重要化學原料、溶劑、器具及
    產物分述如下：「(1)前段（鹵化反應步驟）－鹽酸麻黃素（
    前段原料）經溶劑（如丙酮、乙醚等）浸溶後，再加亞硫醯
    二氯經攪拌器攪拌，再經溶洗過濾風乾後，可製成氯假麻黃
    素（為前段主要產物）；(2)中段（氫化反應步驟）－氯假麻
    黃素（中段原料）加入催化劑（如氯化鈀，俗稱鈀金及硫酸
    鋇等）與緩衝液（如醋酸鈉加醋酸等）後，置於氫氣壓力攪
    拌桶內，通入氫氣進行氫化反應，即可將氯假麻黃素轉化成
    甲基安非他命，俟反應完成後再經側孔燒瓶過濾之，即可製
    得含有甲基安非他命毒品成分之滷水（即黑色水溶液，俗稱
    黑水或黑油，為中段主要產物）；(3)後段（純化結晶步驟）
    －甲基安非他命滷水（後段原料）經加熱設備熬煮，再加入
    食鹽後，置於冰櫃（或冷凍櫃）低溫冷凍，甲基安非他命結
    晶會漸漸生成，將生成之結晶物脫水風乾，即可製得高純度
    甲基安非他命結晶」；而黑水除甲基安非他命毒品成分外，
    可能存有其他未反應之原料等物質，該階段產物人體無法直
    接食用，因此黑水需再經純化結晶以取得可供施用之甲基安
    非他命結晶。本案扣案液態安非他命2 桶，經送法務部調查
    局檢驗結果，除含有甲基安非他命成分外，另尚含有鹽酸麻
    黃素、氯假麻黃素等未反應之原料等物質，有法務部調查局
    94年9 月20日檢驗通知書（含檢驗結果表）1 份在卷可稽（
    見偵卷第14、15頁）。又上開扣案液態安非他命2 桶，係甲
    基安非他命製程第二階段氫化反應之產物，為黑水（即含有
    甲基安非他命成分之滷水），尚未達可供直接吸食、施用之
    標準，且因甲基安非他命濃度低，並無結晶現象等情，亦有
    法務部調查局95年3 月1 日調科壹字笫00000000000 號函1
    份在卷可按。是本案被告甲○○等雖已開始第三階段純化結
    晶之部分步驟，但尚未及完成即為警查獲，渠等為警查獲並
    扣案之液態安非他命2 桶，經鑑驗結果僅係原料經鹵化、氫
    化後之中段性產物，而屬甲基安非他命之半成品，尚未結晶
    ，且存有其他未反應之原料等物質，而無法供人體直接食用
    、吸食，尚待完成純化結晶之階段始能成為結晶體而供市面
    上施用者施用及販賣，已如前述，則衡諸行為人之主觀認知
    、社會上普遍交易之常情及參以毒品危害防制條例第2 條第
    1 項：「本條例所稱毒品，指具有成癮性、濫用性及對社會
    危害性之麻醉藥品與其製品及影響精神物質與其製品」規定
    ，自應認被告甲○○等就本案甲基安非他命之製造雖已著手
    ，然尚未達已製造完成之階段，而屬未遂。至於上開法務部
    調查局95年3 月1 日調科壹字笫00000000000 號函，雖認「
    從黑水中欲得可供吸食之甲基安非他命結晶方式甚為簡單，
    通常只要靜置數日，即可撈取結晶（專業作法亦不複雜，只
    要加鹽及低溫控制即可收取結晶），故將完成黑水之製造即
    視為甲基安非他命地下工廠製毒之完成應不為過」等語。惟
    考量甲基安非他命是否製造完成，除慮及客觀上製造之流程
    是否係在最終之階段外，尚應參酌被告主觀之認知及社會上
    普遍交易之常情綜合研判，不宜以檢驗結果為唯一證據，以
    免偏失，此種尚需由持有者自行純化、結晶之作法，與社會
    上普遍交易毒品、施用毒品之慣例有違，且黑水中並含有其
    他化學物質，人體無法直接吸食、施用，自難依此將黑水之
    製造即屬甲基安非他命之製造完成，是上開法務部函示，未
    為本院所採，併予敘明。
三、本件被告甲○○等共同著手甲基安非他命之製造，然所產生
    含甲基安非他命之黑色水溶液（即附表一編號1 、2 所示之
    液態安非他命）既尚未完成純化結晶步驟，而無法供人施用
    ，尚未達既遂之程度，是核被告甲○○所為，係犯毒品危害
    防制條例第4 條第6 項、第2 項之製造第二級毒品未遂罪，
    其已著手於犯罪行為之實施，而未至製造完成既遂之結果，
    為未遂犯，應依修正前刑法第26條前段之規定，減輕其刑；
    起訴意旨認被告所犯為毒品危害防制條例第4 條第2 項之製
    造第二級毒品既遂罪嫌，尚有誤會，應予更正，又行為既遂
    、未遂係犯罪狀態之不同，而非處罰之獨立規定，自不生變
    更法條之問題，併予敘明。被告等製造甲基安非他命後，進
    而持有，持有之低度行為應為製造之高度行為所吸收，不另
    論罪。又被告甲○○與同案被告顏融、林秋在間就上揭犯
    行，有犯意之聯絡及行為之分擔，皆為共同正犯。又被告甲
    ○○前曾因竊盜、違反毒品危害防制條例等罪，經台灣屏東
    地方法院分別以89年度易字第1284號、89年度易字第1532號
    判處有期徒刑1 年4 月、6 月確定，經入監執行，於91年9
    月30日縮短刑期假釋出監，於92年2 月6 日保護管束期滿未
    經撤銷視為執行完畢，此有臺灣高等法院被告前案紀錄表在
    卷可按，其受有期徒刑之執行完畢，5 年以內再犯本件有期
    徒刑以上之罪，為累犯（新舊法均同），除法定刑為無期徒
    刑部分外，均應依修正前刑法第47條規定加重其刑，並依法
    先加後減之。
四、原審因而適用毒品危害防制條例第4 條第6 項、第2 項、第
    18條第1 項前段、第19條第1 項，刑法第11條、第28條、第
    26條前段（修正前）、第47條之規定，並審酌被告甲○○前
    有竊盜、違反毒品危害防制條例等前科，素行不佳，為圖私
    利，無視國家禁絕毒品之政策，竟共同著手製造第二級毒品
    ，厥為毒品氾濫之始作俑者，倘若順利製造完成流入市面將
    戕害他人身心健康，行為殊不可取，惟念其僅負責協助被告
    林秋在製造甲基安非他命及把風等工作，參與情節相較輕微
    ，且犯後已知錯迭次坦承犯行，已有悔意等一切情狀，量處
    有期徒刑4 年6 月；扣案之物品經送法務部調查局檢驗結果
    ，其中如附表一所示之液態安非他命等物，含有或殘留第二
    級甲基安非他命成分而已無從析離，有法務部調查局94年9
    月20日調科壹字第09462103710 號檢驗通知單（含檢驗結果
    表）1 份在卷可稽（見偵一卷第14、15頁），應依毒品危害
    防制條例第18條笫1 項前段規定宣告沒收銷燬之；扣案如附
    表二所示之物，均為共犯顏融所有，業據共犯顏融於原
    審審理時供承在卷，且為供製造甲基安非他命所使用之物，
    應依毒品危害防制條例第19條第1 項規定宣告沒收。至員警
    於屏東縣恒春鎮○○路21-1號處所一併扣得之乳膠手套1 包
    、電子磅秤1 台（參警一卷扣押物品目錄表編號2 、9 號）
    及於「宜圓歡唱KTV 」外查扣之三菱箱型車（銀色，車牌號
    碼5072 -FD號）1 輛，分別係同案被告徐湘涵及案外人徐亞
    銘所有，業據同案被告徐湘涵供承在卷及有車號查詢汽車車
    籍資料在卷可按，既非被告或共犯顏融等所有，自不得為
    沒收之諭知。又員警於屏東縣恒春鎮○○路21-1號處所查扣
    之電風扇1 台、統力牌電池1 顆、微電腦充電器1 具、直流
    轉交流變壓器1 台（參警一卷第25頁扣押物品目錄表編號5
    、7 、8 、10號）及於宜圓KTV 所查扣之水管1 條、充電照
    明燈1 組（見警一卷扣押物品目錄表編號11、42號），固均
    屬共犯顏融所有，但並非供製造甲基安非他命所用，業據
    共犯顏融於原審審理時供述在卷，審酌上開物品查獲之地
    點、用途等情，認應屬可信，故上開物品亦不為沒收之諭知
    ，於理由欄併予敘明；其認事用法，均無不合，量刑亦屬適
    當，被告上訴意旨，以原審量刑過重，指摘原判決不當，為
    無理由，應予駁回。
五、原判決對同案被告顏融、林秋在、徐湘涵部分，已判決確
    定，本院不予論列。
據上論斷，應依刑事訴訟法第368條，判決如主文。
本案經檢察官沈紹嘉到庭執行職務。
中    華    民    國    95    年    7     月    18    日
                  刑事第七庭    審判長法  官  莊飛宗
                                      法  官  黃三友
                                      法  官  黃憲文
以上正本證明與原本無異。
如不服本判決應於收受本判決後10日內向本院提出上訴書狀，其
未敘述上訴理由者，並得於提起上訴後10日內向本院補提理由書
狀（均須按他造當事人之人數附繕本）「切勿逕送上級法院」。
中    華    民    國    95    年    7     月    18    日
                                      書記官  施耀程
附錄本件判決論罪科刑法條：
毒品危害防制條例第4 條：
製造、運輸、販賣第一級毒品者，處死刑或無期徒刑；處無期徒
刑者，得併科新臺幣1 千萬元以下罰金。
製造、運輸、販賣第二級毒品者，處無期徒刑或7 年以上有期徒
刑，得併科新臺幣7 百萬元以下罰金。
製造、運輸、販賣第三級毒品者，處5 年以上有期徒刑，得併科
新臺幣5 百萬元以下罰金。
製造、運輸、販賣第四級毒品者，處3 年以上10年以下有期徒刑
，得併科新臺幣3 百萬元以下罰金。
製造、運輸、販賣專供製造或施用毒品之器具者，處1 年以上7
年以下有期徒刑，得併科新臺幣1 百萬元以下罰金。
前五項之未遂犯罰之。
附表一
┌─┬─────────┬───┬──────────┐
│編│品              名│數  量│備                註│
│號│                  │      │                    │
├─┼─────────┼───┼──────────┤
│一│液態安非他命      │1桶   │含甲基安非他命、鹽酸│
│  │                  │      │麻黃素及氯假麻黃素等│
│  │                  │      │成分，淨重15.95公斤 │
│  │                  │      │，空桶重0.85公斤，甲│
│  │                  │      │基安非他命純度4.67% │
│  │                  │      │，純質淨重0.74公斤  │
├─┼─────────┼───┼──────────┤
│二│液態安非他命      │1桶   │含甲基安非他命、鹽酸│
│  │                  │      │麻黃素及氯假麻黃素等│
│  │                  │      │成分，淨重1.65公斤，│
│  │                  │      │空桶重0.85公斤，甲基│
│  │                  │      │安非他命純度4.98%， │
│  │                  │      │純質淨重0.08公斤    │
├─┼─────────┼───┼──────────┤
│三│塑膠器皿          │15個  │殘留物含甲基安非他命│
│  │                  │      │、鹽酸麻黃素及氯假麻│
│  │                  │      │黃素等成分          │
├─┼─────────┼───┼──────────┤
│四│塑膠漏斗          │1個   │殘留物含甲基安非他命│
│  │                  │      │、鹽酸麻黃素及氯假麻│
│  │                  │      │黃素等成分          │
├─┼─────────┼───┼──────────┤
│五│塑膠水桶          │5個   │殘留物含甲基安非他命│
│  │                  │      │、鹽酸麻黃素及氯假麻│
│  │                  │      │黃素等成分          │
├─┼─────────┼───┼──────────┤
│六│120度溫度計       │2個   │殘留物含甲基安非他命│
│  │                  │      │、鹽酸麻黃素及氯假麻│
│  │                  │      │黃素等成分          │
├─┼─────────┼───┼──────────┤
│七│瓷漏斗            │1個   │殘留物含甲基安非他命│
│  │                  │      │成分                │
├─┼─────────┼───┼──────────┤
│八│大燒餅(玻璃)      │1個   │殘留物含甲基安非他命│
│  │                  │      │、鹽酸麻黃素及氯假麻│
│  │                  │      │黃素等成分          │
├─┼─────────┼───┼──────────┤
│九│氫化反應桶(含台車)│1個   │殘留物含甲基安非他命│
│  │                  │      │、鹽酸麻黃素及氯假麻│
│  │                  │      │黃素等成分          │
├─┼─────────┼───┼──────────┤
│十│液態安非他命渣    │1包   │殘留物含甲基安非他命│
│  │(毛重700克)       │      │、鹽酸麻黃素及氯假麻│
│  │                  │      │黃素等成分          │
├─┼─────────┼───┼──────────┤
│十│攪拌杓┌木質3支   │5支   │殘留物含甲基安非他命│
│一│      └塑膠質2支 │      │、鹽酸麻黃素及氯假麻│
│  │                  │      │黃素等成分          │
└─┴─────────┴───┴──────────┘
附表二
┌─┬─────────┬───┬──────────┐
│編│品              名│數  量│備                註│
│號│                  │      │                    │
├─┼─────────┼───┼──────────┤
│一│活性碳            │3包   │                    │
│  │                  │      │                    │
├─┼─────────┼───┼──────────┤
│二│250ml燒杯         │3個   │                    │
│  │                  │      │                    │
├─┼─────────┼───┼──────────┤
│三│酒精燈組┌酒精燈  │1個   │                    │
│  │        ├石綿蕊瓦│2個   │                    │
│  │        └腳架    │1個   │                    │
├─┼─────────┼───┼──────────┤
│四│丙酮              │1桶   │                    │
│  │(毛重9.5公斤)     │      │                    │
├─┼─────────┼───┼──────────┤
│五│丙酮              │1桶   │                    │
│  │(毛重17.5公斤)    │      │                    │
├─┼─────────┼───┼──────────┤
│六│真空馬達          │1具   │                    │
│  │                  │      │                    │
├─┼─────────┼───┼──────────┤
│七│瓦斯爐具(含爐架)  │2組   │                    │
│  │                  │      │                    │
├─┼─────────┼───┼──────────┤
│八│排氣風扇          │1組   │殘留物含鹽酸麻黃素及│
│  │                  │      │氯假麻黃素等成分    │
├─┼─────────┼───┼──────────┤
│九│壓力計            │1組   │                    │
│  │                  │      │                    │
├─┼─────────┼───┼──────────┤
│十│塑膠量杯          │2個   │殘留物含氯假麻黃素成│
│  │                  │      │分                  │
├─┼─────────┼───┼──────────┤
│十│塑膠水杓          │3個   │                    │
│一│                  │      │                    │
├─┼─────────┼───┼──────────┤
│十│化學用護目鏡      │2個   │                    │
│二│                  │      │                    │
├─┼─────────┼───┼──────────┤
│十│厚紙板            │2張   │                    │
│三│                  │      │                    │
├─┼─────────┼───┼──────────┤
│十│高級精鹽          │8.5包 │                    │
│四│(1公斤裝)         │      │                    │
├─┼─────────┼───┼──────────┤
│十│硫酸鋇            │14包  │                    │
│五│(120公克/包)      │      │                    │
├─┼─────────┼───┼──────────┤
│十│防毒口罩          │1組   │                    │
│六│(含濾片1組)       │      │                    │
├─┼─────────┼───┼──────────┤
│十│一般口罩(白色)    │1個   │                    │
│七│                  │      │                    │
├─┼─────────┼───┼──────────┤
│十│鐵鍋(含鍋蓋)      │1個   │未發現法定毒品成分殘│
│八│                  │      │留                  │
├─┼─────────┼───┼──────────┤
│十│塑膠桶            │2個   │殘留物含鹽酸麻黃素及│
│九│(白色1個，橘色1個)│      │氯假麻黃素等成分    │
├─┼─────────┼───┼──────────┤
│廿│醋酸鈉            │20瓶  │                    │
├─┼─────────┼───┼──────────┤
│廿│硫酸鋇(3瓶未拆封，│4瓶   │                    │
│一│1瓶已拆封)        │      │                    │
├─┼─────────┼───┼──────────┤
│廿│氫氧化納(18瓶未拆 │19瓶  │                    │
│二│封，1瓶已拆封)    │      │                    │
├─┼─────────┼───┼──────────┤
│廿│鈀金(2瓶未拆封，1 │3瓶   │                    │
│三│瓶已拆封60克)     │      │                    │
├─┼─────────┼───┼──────────┤
│廿│電子計時器        │1個   │                    │
│四│                  │      │                    │
├─┼─────────┼───┼──────────┤
│廿│帆布              │1個   │                    │
│五│                  │      │                    │
├─┼─────────┼───┼──────────┤
│廿│圓形濾紙          │1盒   │                    │
│六│                  │      │                    │
├─┼─────────┼───┼──────────┤
│廿│頭罩              │2個   │                    │
│七│                  │      │                    │
├─┼─────────┼───┼──────────┤
│廿│手套┌塑膠1個     │12個  │                    │
│八│    ├粗布4個     │      │                    │
│  │    ├乳塑5個     │      │                    │
│  │    └袖套2個     │      │                    │
├─┼─────────┼───┼──────────┤
│廿│酸鹼試紙          │2盒   │                    │
│九│                  │      │                    │
├─┼─────────┼───┼──────────┤
│卅│壓力錶            │1個   │                    │
├─┼─────────┼───┼──────────┤
│卅│氫氣桶(大)        │1桶   │                    │
│一│                  │      │                    │
├─┼─────────┼───┼──────────┤
│卅│氫氣桶(小)        │1桶   │                    │
│二│                  │      │                    │
├─┼─────────┼───┼──────────┤
│卅│真空泵浦油        │1瓶   │                    │
│三│                  │      │                    │
├─┼─────────┼───┼──────────┤
│卅│200克小磅秤       │1個   │殘留物含氯假麻黃素成│
│四│                  │      │分                  │
├─┼─────────┼───┼──────────┤
│卅│鹽酸              │1瓶   │                    │
│五│                  │      │                    │
├─┼─────────┼───┼──────────┤
│卅│量杯(200ml)       │1個   │                    │
│六│                  │      │                    │
├─┼─────────┼───┼──────────┤
│卅│冷凍冰箱          │1台   │                    │
│七│                  │      │                    │
├─┼─────────┼───┼──────────┤
│卅│工作用防塵濾菌頭罩│1包   │                    │
│八│                  │      │                    │
├─┼─────────┼───┼──────────┤
│卅│製造安非他命配方雜│1紙   │                    │
│九│記                │      │                    │
├─┼─────────┼───┼──────────┤
│四│真空馬達          │1具   │                    │
│十│                  │      │                    │
├─┼─────────┼───┼──────────┤
│四│指針式磅秤        │1台   │                    │
│十│                  │      │                    │
│一│                  │      │                    │
└─┴─────────┴───┴──────────┘


司法院資訊處製作；財團法人民間司法改革基金會備份。
